【裁判字號】    89,易,852
【裁判日期】    890928
【裁判案由】    違反就業服務法
【裁判全文】
台灣新竹地方法院刑事判決                          八十九年度易字第八五二號
    公  訴  人  台灣新竹地方法院檢察署檢察官
    被      告  甲○○
右列被告因違反就業服務法案件，經檢察官聲請簡易判決處刑（八十九年度偵字第一
二○五號），經本院竹北簡易庭認應改依通常程序審理，本院判決如左：
    主  文
甲○○違反雇主不得未經許可聘僱他人所申請聘僱之外國人之規定，其聘僱人數為一
人，科罰金新臺幣貳萬元，如易服勞役以銀元佰元即新臺幣玖佰元折算壹日。
    事  實
一、甲○○明知未經許可，不得聘僱他人所申請聘僱之外國人，竟於民國八十八年十
    二月二十三日起，以每月新臺幣（下同）一萬九千元之工資，雇用由丁○○所申
    請聘僱之菲律賓籍女子CLAUPIO NANCY FABROS在其位於新竹市○○路八五二號（
    該處為甲○○所經營之大華電話公司）擔任烹飪之工作。迄於八十八年十二月二
    十八日上午十一時四十分許，在上址為警查獲。
二、案經新竹縣警察局竹北分局報請台灣新竹地方法院檢察署檢察官偵查後聲請簡易
    判決處刑。
    理  由
一、訊據被告甲○○有於前揭時間，在新竹市○○路八五二號處，經警查獲由丁○○
    所申請聘僱之菲律賓籍女子CLAUPIO NANCY FABROS之事實，惟否認有何違反就業
    服務法之行為，辯稱：伊不懂英文，不知CLAUPIO NANCY FABROS說何事，後才由
    伊女兒謝瓔芳與之溝通，CLAUPIO NANCY FABROS說要找以前伊所雇用之外勞，後
    來CLAUPIO NANCY FABROS見謝瓔芳在廚房忙，即主動幫忙等語。經查：菲律賓籍
    女子CLAUPIO NANCY FABROS係由丁○○所申請聘僱等情，業據證人丁○○於警訊
    時（偵卷第四頁以及本院卷參見）陳述明確，應堪採信；次查：被告前揭雇用之
    事實，業據菲律賓籍女子CLAUPIO NANCY FABROS於警訊時（偵卷第六頁、第七頁
    參見）陳述明確，而菲律賓籍女子CLAUPIO NANCY FABROS於警訊時確實有陳述如
    警訊筆錄所記載之雇用經過等情，亦經證人即當時負責翻譯之丙○○到庭證述明
    確（本院八十九年八月三十日訊問筆錄參見）；再查：CLAUPIO NANCY FABROS為
    警查獲時，係在該處後方廚房工作，並穿有圍裙，且查獲時有發現外勞在隔壁便
    利商店購買物品之發票，時間係在十二月二十七日，被告所言外勞當天才到並不
    實在等情，業據證人即當日查獲之員警戊○○、乙○○到庭證述明確（本院八十
    九年八月九日訊問筆錄參見），而菲律賓籍女子CLAUPIO NANCY FABROS於經警查
    獲時，係穿著圍裙、在廚房烹煮等情，亦為被告所不否認，並經證人謝瓔芳證述
    明確（本院八十九年八月九日訊問筆錄參見），則衡諸常情，倘若該菲律賓籍女
    子CLAUPIO NANCY FABROS係至該處找友人，則豈有穿著圍裙、於廚房烹煮之理，
    是被告所辯前詞以及證人謝聖言、謝瓔芳所言，應不足採，是本件事證已臻明確
    ，被告犯行堪予認定。
二、核被告所為，係違反就業服務法第五十三條第三款之規定，應依同法第五十八條
    第一項前段之規定處罰。聲請意旨認被告所為係違反就業服務法第五十三條第一
    款之規定，容有誤會。爰審酌被告犯罪之動機、目的、手段、所生損害及犯後態
    度等一切情狀，量處如主文所示之刑，並諭知易服勞役之折算標準。
三、據上論斷，應依刑事訴訟法第四百五十二條、第二百九十九條第一項前段，就業
    服務法第五十八條第一項前段，刑法第十一條前段、第四十二條第二項，罰金罰
    鍰提高標準條例第二條，現行法規所定貨幣單位折算新台幣條例第二條，判決如
    主文。
中      華      民      國    八十九    年      九      月    二十八    日
                             台灣新竹地方法院刑事第二庭
                                 法        官    蘇     嘉     豐
右正本證明與原本無異。
如不服本判決，應於判決送達後十日內向本院提出上訴狀( 應附繕本 )，上訴於
臺灣高等法院。
                                 書   記   官    賴     寶     合
中      華      民      國    八十九    年      九      月    二十八    日
附錄論罪科刑法條文：
就業服務法第五十八條第一項前段：
違反第五十三條第一款、第二款或第三款規定，其聘僱或留用人數為一人，處六月以
下有期徒刑、拘役或科或併科新臺幣九萬元以下罰金。
就業服務法第五十三條第三款：
雇主不得有左列行為：
三、未經許可聘僱或留用他人所申請聘僱之外國人。


司法院資訊處製作；財團法人民間司法改革基金會備份。
